臺灣臺北地方法院刑事裁定　　　　　　 93年度聲判字第200號
　　聲　請　人　乙○○
　　代　理　人　孫冬生律師
　　被　　　告　甲○○
上列聲請人因告訴被告妨害自由案件，不服臺灣高等法院檢察署
檢察長駁回再議之處分（93年度上聲議字第4231號），聲請交付
審判，本院裁定如下：
    主    文
聲請駁回。
    理    由
一、按告訴人不服上級法院檢察署檢察長或檢察總長認再議為無
    理由而駁回之處分者，得於接受處分書後十日內委任律師提
    出理由狀，向該管第一審法院聲請交付審判；法院認為交付
    審判之聲請不合法或無理由者，應駁回之，刑事訴訟法第25
    8條之1、第258條之3第2項前段，分別定有明文。
二、聲請交付審判意旨略以：
（一）刑法第306條所規定無故侵入他人住宅罪之不法要件是否
      具備，不能遽依行為人所言而認定，否則行為人均可恣意
      編造理由而逃避犯罪。本案聲請人乙○○與周徒僅說話音
      量大聲，既未發生紛爭，尚無需由第三者排解之必要；且
      被告林悻米進入聲請人家中時，未表明其係為排解紛爭而
      來，迨聲請人發覺請其離開時，其亦未提出任何緣由，足
      見其進入聲請人家中無正當理由，故被告所言不能成立。
（二）再按被告主張聲請人住處大門於其進入時未關上，然此亦
      不構成允許他人恣意出入之理由。被告進入聲請人住宅後
      迨聲請人發覺要求其離開，其間經過之時間應在二十分鐘
      以上，且被告進入時尚有派出所之兩位員警前來，其等均
      未表明為何而來，故聲請人懷疑其等係因被告故意驚擾聲
      請人生活而報案係合理等語。
三、本件聲請人係以被告甲○○涉犯刑法第306條妨害自由罪嫌
    ，向臺灣臺北地方法院檢察署檢察官提出告訴後，業經檢察
    官於民國93年10月5日以93年度偵字第14376號為不起訴處分
    ，聲請人不服聲請再議，亦經臺灣高等法院檢察署檢察長以
    再議為無理由，於93年12月10日以93年度上聲議字第4231號
    駁回再議而確定在案。經查，證人廖烏雪於偵查中已結證稱
    ：當日因伊夫周徒與聲請人談事情時聲音很大，伊很害怕，
    所以下樓找看有沒有人上來幫忙，下去時見到被告，才請被
    告上去，門是在伊離開時打開的等語，核與被告所辯其與廖
    烏雪到聲請人家中時，聲請人家中大門沒關，伊就直接進去
    等情相符，加之聲請人亦自承初始係案外人周徒與其妻廖烏
    雪按門鈴進入伊住處，伊即與周徒在客廳談事情，不清楚伊
    門有無打開，被告進入時並未按門鈴，但伊住處門鎖等亦無
    遭破壞痕跡，後來伊告知被告不關其事，請其離開，被告隨
    即離開等語，亦可見被告當時確實係受案外人廖烏雪之託才
    欲進入幫忙排解紛爭，由其進入後經聲請人要求離開時，立
    即離去該處等情，更可見其斯時主觀上確係為案外人廖烏雪
    之請才欲進入幫忙，經被告拒絕後立即退出，均難認被告斯
    時係基於無故侵入他人住宅之故意而非法侵入，此亦據前述
    不起訴處分書及駁回再議之處分書陳述上情並說明所憑理由
    無訛，並無如聲請人所述單憑被告說詞即為認定之情形；至
    於聲請人所稱其與案外人周徒僅是說話音量較大，並無紛爭
    須排解云云，以被告斯時係受案外人廖烏雪之託排解糾紛前
    去在先，至該處所聽聞聲請人與案外人周徒間又係以較大音
    量談話，衡情自更足使被告認有代為排解之需要，關於聲請
    人與他人間所談論者究竟是否有紛爭，自須被告入內問明方
    足以探究，亦難以此謂被告斯時係明知無紛爭代排解而無故
    進入聲請人住居內；另聲請人所指其後到場二位警員與被告
    進入之時間接近，懷疑係被告故意驚擾云云，本與上開被告
    有無無故侵入他人住宅之行為無涉，復據前開不起訴處份書
    載明此旨，聲請人仍執此指摘原不起訴處分未調查此情而有
    不當，並無所據。
四、綜上所述，聲請人指訴被告涉犯妨害自由罪嫌，經臺灣臺北
    地方法院檢察署檢察官認罪嫌不足而為不起訴處分，嗣經臺
    灣高等法院檢察署檢察長認再議無理由而駁回再議，其所憑
    事證及理由核無不合，聲請人仍執陳詞，向本院聲請交付審
    判，為無理由，應予駁回。
據上論斷，應依刑事訴訟法第258條之3第2項前段，裁定如主文
。
中　　華　　民　　國　　94　　年　　4 　　月　　14　　日
                  刑事第十六庭審判長法  官  劉嶽承
                                    法  官  王幸華
                                    法  官  林麗真
右正本證明與原本無異。
本件不得抗告。
                                    書記官  張汝琪
中　　華　　民　　國　　94　　年　　4 　　月　　14　　日
